臺灣臺北地方法院交通事件裁定　　　　95年度交聲字第1136號
原處分機關　臺北市交通事件裁決所
異　議　人
即受處分人　康橋實業有限公司
代　表　人　甲○○
上列受處分人因違反道路交通管理處罰條例案件，對於臺北市交
通事件裁決所中華民國95年11月16日所為之處分（原處分案號：
北市裁二字第裁22-AA0000000號、北市裁二字第裁22-AA0000000
號）聲明異議，本院裁定如下：
    主      文
原臺北市交通事件裁決所所為之北市裁二字第裁22-AA0000000號
號處分撤銷。
康橋實業有限公司汽車駕駛人行車速度，超過規定之最高時速未
滿二十公里，處罰鍰新臺幣壹仟捌佰元。
其餘異議駁回。
    理      由
一、按行車速度，依速限標誌或標線之規定，道路交通安全規則
    第93條第1項第1款定有明文。又汽車駕駛人，行車速度，超
    過規定之最高時速，或低於規定之最低時速，除有第43條第
    1項第2款情形外，處新臺幣（下同）1,200元以上2,400元以
    下罰鍰；汽車駕駛人有道路交通管理處罰條例第40條情形者
    ，除依原條款處罰鍰外，並予記違規點數1點，其中汽車駕
    駛人行車速度，超過規定之最高時速未滿20公里，且於期限
    內繳納罰鍰或到案聽候裁決者，處1,600元罰鍰，並記違規
    點數1點，而汽車駕駛人行車速度，超過規定之最高時速未
    滿20公里，且逾越應到案期限30日內，繳納罰鍰或到案聽候
    裁決者，處1,800元罰鍰，道路交通管理處罰條例第40條、
    違反道路交通管理事件統一裁罰基準表分別定有明文。而汽
    車駕駛人之行為有違規行為經以科學儀器取得證據資料，當
    場不能或不宜攔截製單舉發者，得逕行舉發處罰，並以記明
    車輛牌照號碼、車型等可資辨明之資料，以汽車所有人為被
    通知人製單舉發，道路交通管理處罰條例第7條之2第1項第6
    款、第4項定有明文。又對於汽車駕駛人超過限速行駛之違
    規行為，由執行交通稽查勤務之員警以目視方式測定再予攔
    停舉發，遠不及以自動測速儀器測定、拍照取證更為客觀、
    精確，是以自動測速儀器所為測定、取證，自合於前述條文
    所指以科學儀器取得證據資料，當場不能或不宜攔截製單舉
    發之情形。故汽車所有人未於應到案日期前檢附相關證據及
    應歸責人相關證明文件，向處罰機關告知應歸責人，原處分
    機關自得逕對汽車所有人裁決處罰。
二、本件異議人即受處分人康橋實業有限公司所有車牌號碼BY-4
    089號自用小客車，於附表編號1、2所示時間，分別行經最
    高速限為60公里之臺北市○○○○道路（往南方向）時，各
    以附表各該編號所示之行車速度超速行駛，先後遭設置於該
    處之測速照相機拍照採證，經舉發單位即經臺北市政府警察
    局交通警察大隊員警林俊宏以異議人所有汽車有行車速度超
    過規定之最高時速未滿20公里之違規行為，依道路交通管理
    處罰條例第7條之2規定逕行舉發，嗣異議人於收受附表編號
    1所示之舉發通知單後，於舉發通知單上所載應到案日期（
    95年10月5日）後之95年10月18日向原處分機關提出申訴（
    未認為受舉發之違規行為應歸責他人）；復於收受附表編號
    2所示之舉發通知單後，於舉發通知單上所載應到案日期（
    95年10月13日）前之95年10月11日向原處分機關提出申訴（
    亦未認為受舉發之違規行為應歸責他人），經原處分機關即
    臺北市交通事件裁決所分別函請原舉發單位查覆後，仍認異
    議人所有之車牌號碼BY-4089號自用小客車確有上揭二違規
    行為，原處分機關乃依前揭道路交通管理處罰條例第40條及
    違反道路交通管理事件統一裁罰基準表之規定，於95年11月
    16 日分別裁處異議人罰鍰各1,600元，此有臺北市政府警察
    局北市警交大字第AA0000000號（影本）、北市警交大字第A
    A0000000號舉發違反道路交通管理事件通知單、臺北市交通
    事件裁決所北市裁二字第裁22-AA0000000號、北市裁二字第
    裁22-AA0000000號違反道路交通管理事件裁決書、臺北市政
    府警察局中正第二分局95年11月7日北市警中正二分交字第0
    9532392600號、95年10月27日北市警中正二分交字第095323
    73200號函影本、臺北市交通事件裁決所95年10月18日、95
    年10月11日交通違規案件陳述書影本各1件在卷可憑。至道
    路交通管理處罰條例第63條第1項第1款有關違反該條例第40
    條並予記點1點之規定，目的在駕駛人於一定期間內有違規
    行為，經裁處累積達一定之點數時，監理機關可依法吊扣或
    吊銷該駕駛人之駕駛執照，本件受處分人係公司，非自然人
    ，並無記點以吊扣、吊銷駕駛執照之問題，原處分機關未依
    該條例之規定予以記點，非屬疏漏。
三、異議意旨略以：本件裁處所檢附之採證照片，並無法明確辨
    識違規車輛即為受處分人康橋實業有限公司所有之車輛，自
    無法據此逕認定異議人有違規之行為，爰聲明異議云云。
四、經查：
  (一)經查，本件受處分人所有之車牌號碼BY-4089號自用小客車
    ，在附表編號1、2所示時間、路段超速行駛之違規事實，有
    臺北市政府警察局中正第二分局於96年1月16日以北市警中
    正二分交字第09631621300號函檢送本院之於該路段設置之
    微電腦雷達波型自動採證單功能相機所拍攝之採證放大照片
    2張、寄發舉發通知單時所附採證照片2張附卷可稽，且核上
    開95年8月23日、95年9月5日放大照片與寄發舉發通知單時
    所附95年8月23日、95年9月5日採證照片分別顯屬同一影像
    。又該路段相機每次採證1張，以斜角45度發射，可達50公
    尺，最遠可採證4線車道；相機光圈速度為千分之1秒，以斜
    角依序掃瞄；相片上會顯示：年、月、日、時間、當時速度
    、路段名稱及速限標準；經由採證照片比對BY-4089號自用
    小客車正在掃瞄區內」，此有臺北市政府警察局中正第二分
    局、95年10月27日北市警中正二分交字第09532373200號函
    及95年11月7日北市警中正二分交字第09532392600號函在卷
    可憑。是依前揭舉發單位函文所示，如附表編號1、2所示違
    規，既係經微電腦雷達波型自動採證單功能相機之科學方法
    拍攝採證，且無證據證明有何等故障或誤判情事，所為之採
    證照片當然足以援為舉發本件違規行為之證據，受處分人空
    言辯稱原舉發單位放大函送本院之舉發採證照片非原舉發採
    證照片云云，自不足採信。本件違規事證明確，受處分人所
    有之車牌號碼BY-4089號自用小客車確有如附表編號1、2所
    示之超速違規行為堪以認定。
五、綜上所述，受處分人所有之汽車，於附表編號1、2所示時間
    、地點，確實分別有行車速度超過規定之最高時速未滿20公
    里之違規行為，原處分機關據此裁罰固非無見，惟依首揭說
    明，汽車駕駛人行車速度，於期限內繳納或到案聽候裁決者
    ，始裁處罰鍰1,600元，超過規定之最高時速未滿20公里，
    而逾越舉發通知單上所載應到案期限30日內，始聽候裁決者
    ，依道路交通管理處罰條例第40條及違反道路交通管理事件
    統一裁罰基準表規定，應裁處罰鍰1,800元。是本件原處分
    機關就附表編號1所示違規行為所為北市裁二字第裁22-AA00
    00000號裁決書就此裁處罰鍰1,600元，尚有違誤，異議人聲
    明異議雖無理由，惟原處分機關既有前述可議之處，自亦無
    可維持，爰撤銷該原處分，另諭知如主文第2項所示之處分
    。至附表編號2所示之違規行為，因受處分人於期限內到案
    聽候裁決，原處分機關依道路交通管理處罰條例第40條及違
    反道路交通管理事件統一裁罰基準表規定，裁處受處分人罰
    鍰1,600元，核無違誤，此部分異議予以駁回。
六、據上論斷，依道路交通案件處理辦法第19條、第20條前段，
    裁定如主文。
中　　華　　民　　國　　96　　年　　3 　　月　　8 　　日
　　　　　　　　　　　　　　　交通法庭法　官　陳慧萍
以上正本證明與原本無異
如不服本裁定應於送達後5日內向本院提出抗告狀
      　　　　　　　　　　　　      　書記官　何適熹
中　　華　　民　　國　　96　　年　　3 　　月　　13　　日
附表：
┌──┬────┬────┬─────┬────┬───────────┬──────────┐
│編號│違規地點│違規時間│應到案日期│行車速度│      舉發通知單      │       裁決書       │
│    │        │        │          │        │                      │                    │
├──┼────┼────┼─────┼────┼───────────┼──────────┤
│ 1  │臺北市水│民國95年│民國95年10│每小時75│臺北市政府警察局北市警│臺北市交通事件裁決所│
│    │源快速道│8月23日5│月5日前   │公里    │交大字第AA0000000號舉 │北市裁二字第裁22-AA0│
│    │路（往南│時46分許│          │        │發違反道路交通管理事件│599656號違反道路交通│
│    │）      │        │          │        │通知單                │管理事件裁決書      │
├──┼────┼────┼─────┼────┼───────────┼──────────┤
│ 2  │臺北市水│民國95年│民國95年10│每小時76│臺北市政府警察局北市警│臺北市交通事件裁決所│
│    │源快速道│9月5日6 │月13日前  │公里    │交大字第AA0000000號舉 │北市裁二字第裁22-AA0│
│    │路（往南│時7分許 │          │        │發違反道路交通管理事件│600824號違反道路交通│
│    │）      │        │          │        │通知單                │管理事件裁決書      │
└──┴────┴────┴─────┴────┴───────────┴──────────┘
